【裁判字號】    97,法,10
【裁判日期】    971031
【裁判案由】    修改捐助章程
【裁判全文】
臺灣桃園地方法院民事裁定                 97年度法字第10號
聲  請  人  甲○○
上列聲請人聲請變更財團法人台灣電子檢驗中心捐助章程，本院
裁定如下：
    主  文
財團法人台灣電子檢驗中心捐助章程准予變更如附表修正後欄位
所示。
聲請程序費用新台幣壹仟元由聲請人負擔。
    理  由
一、按財團之組織及其管理方法，由捐助人以捐助章程或遺囑定
    之。捐助章程或遺囑所定之組織不完全，或重要之管理方法
    不具備者，法院得因主管機關、檢察官或利害關係人之聲請
    ，為必要之處分；又為維持財團之目的或保存其財產，法院
    得因捐助人、董事、主管機關、檢察官或利害關係人之聲請
    ，變更其組織。民法第62條、第63條定有明文。
二、本件聲請意旨略以：聲請人為財團法人台灣電子檢驗中心之
    董事長，該財團法人經報奉經濟部民國71年9 月18日經（71
    ）工字第00991 號函設立許可有案，並聲請本院登記處准發
    給法人登記證書。為配合業務發展需求，於97年7 月31日提
    請第9 屆第2 次董監事聯席會議決議，補充變更如附表所示
    ，依民法第62條、第63條規定，請求裁定准為必要之處分或
    變更云云。
三、經核聲請人聲請准予補充變更財團法人台灣電子檢驗中心捐
    助章程如附表所示與財團法人之立法精神並不違背，且與民
    法有關法人之規定亦無抵觸，其聲請補充或變更章程，尚無
    不合，應予准許。
四、依非訟事件法第21條第1 項前段、第24條第1 項，裁定如主
    文。
中    華    民    國    97    年    10    月    31    日
                  民事第一庭    法  官  林哲賢
上為正本係照原本作成。
如不服本裁定應於送達後10日內向本院提出抗告狀，並應繳納抗
告費新台幣1,000 元。
中    華    民    國    97    年    10    月    31    日
                                書記官  羅美英
┌─────────────────────────────────┐
│附表：財團法人台灣電子檢驗中心捐助章程修正對照表                  │
│                                                  97年度法字第10號│
├────────────────┬────────────────┤
│修正後                          │修正前                          │
├────────────────┼────────────────┤
│第三條：                        │第三條：                        │
│本中心之業務範圍如下：          │本中心之業務範圍如左：          │
│一、接受委託辦理電子檢驗、校正、│一、接受委託辦理電子檢驗、校正、│
│    驗證與發證。                │    驗證與發證。                │
│二、電子檢驗及校正技術與標準之研│二、電子檢驗及校正技術與標準之研│
│    究與建立。                  │    究與建立。                  │
│三、電子零組件與成品品質與可靠性│三、電子零組件與成品品質與可靠性│
│    的收集、研究、傳播與交換。  │    的收集、研究、傳播與交換。  │
│四、電子相關技術產品研發設計。  │四、電子相關技術產品研發設計。  │
│五、管理方法與品質管制方法之諮詢│五、管理方法與品質管制方法之諮詢│
│    、研究與提供。              │    、研究與提供。              │
│六、技術人員、品質管制人員之訓練│六、技術人員、品質管制人員之訓練│
│    和養成計劃之研擬與執行。    │    和養成計劃之研擬與執行。    │
│七、與國外電子檢驗機構交換電子檢│七、與國外電子檢驗機構交換電子檢│
│    驗之技術情報及技術合作事項。│    驗之技術情報及技術合作事項。│
│八、環境保護與工業安全衛生之相關│八、環境保護與工業安全衛生之相關│
│    衍生技術之建立、諮詢、訓練及│    衍生技術之建立、諮詢、訓練及│
│    檢測等有關之業務。          │    檢測等有關之業務。          │
│九、其他與電子有關之業務。      │九、其他與電子有關之業務。      │
├────────────────┼────────────────┤
│第五條：                        │第五條：                        │
│本中心基金來源為經濟部捐助新台幣│本中心基金來源為經濟部捐助新台幣│
│捌拾萬元，工業技術研究院、台灣區│捌拾萬元，工業技術研究院、台灣區│
│電工器材工業同業公會各捐助新台幣│電工器材工業同業公會各捐助新台幣│
│壹拾萬元，大同股份有限公司、台達│壹拾萬元，大同股份有限公司、台達│
│電子工業股份有限公司、東元電機股│電子工業股份有限公司、東元電機股│
│份有限公司、第一電阻電容器股份有│份有限公司、第一電阻電容器股份有│
│限公司、統一企業股份有限公司、智│限公司、統一企業股份有限公司、智│
│寶電子股份有限公司、聲寶股份有限│寶電子股份有限公司、聲寶股份有限│
│公司、中興電工機械股份有限公司、│公司、中興電工機械股份有限公司、│
│聯華電子股份有限公司、宏碁電腦股│聯華電子工業股份有限公司、宏碁電│
│份有限公司，各捐助新台幣貳萬元，│腦股份有限公司，各捐助新台幣貳萬│
│合計新台幣壹佰貳拾萬元。        │元，合計新台幣壹佰貳拾萬元。    │
├────────────────┼────────────────┤
│第六條：                        │第六條：                        │
│本中心之資產來源如下：          │本中心之資產來源如左：          │
│一、政府及國內外公私機構團體或個│一、政府及國內外公私機構團體或個│
│    人之捐贈。                  │    人之捐贈。                  │
│二、由年度經費或專案經費購置者。│二、由年度經費或專案經費購置者。│
├────────────────┼────────────────┤
│第八條：                        │第八條：                        │
│本中心之預算編審，依下列程序處理│本中心之預算編審，依左列程序處理│
│：                              │：                              │
│一、年度開始前應訂工作計劃書，編│一、年度開始前應訂工作計劃書，編│
│    擬收支預算提報董事會通過，報│    擬收支預算提報董事會通過，報│
│    主管機構核備後實施。        │    主管機構核備後實施。        │
│二、年度終了應編具工作報告書及收│二、年度終了應編具工作報告書及收│
│    支決算，並提報董事會通過，報│    支決算，並提報董事會通過，報│
│    主管機構核備。              │    主管機構核備。              │
├────────────────┼────────────────┤
│第九條：                        │第九條：                        │
│下列財產之讓與抵押，應經董事會之│左列財產之讓與抵押，應經董事會之│
│同意，報主管機構核備後實施。    │同意，報主管機構核備後實施。    │
│一、土地或建築物。              │一、土地或建築物。              │
│二、重要研究設備及儀器。        │二、重要研究設備及儀器。        │
├────────────────┼────────────────┤
│第十二條：                      │第十二條：                      │
│一、本中心董事會由董事十五至二十│一、本中心董事會由董事十五至二十│
│    一人組成，董事之任期三年，連│    一人組成，董事之任期三年，連│
│    選得連任，但每屆應改選三分之│    選得連任，但每屆應改選三分之│
│    一以上。                    │    一以上。                    │
│二、董事之產生，由前屆董事會於任│二、董事之產生，由前屆董事會於任│
│    期屆滿前就下列人員推選之。  │    期屆滿前就左列人員推選之。  │
│ 一）捐助人代表五至七人。       │（一）捐助人代表五至七人。      │
│ 二）產業界代表五至七人。       │（二）產業界代表五至七人。      │
│ 三）專家學者五至七人。         │（三）專家學者五至七人。        │
│前項董事於任期屆滿前因故不能擔任│前項董事於任期屆滿前因故不能擔任│
│現職時，由董事會另選之，其任期以│現職時，由董事會另選之，其任期以│
│補足原董事所餘之任期為限。      │補足原董事所餘之任期為限。      │
├────────────────┼────────────────┤
│第二十條：                      │第二十條：                      │
│本中心之組織規程、工作規則及待遇│本中心之組織規程、職員管理辦法及│
│辦法等均由執行長提請董事會通過後│待遇辦法等均由執行長提請董事會通│
│實施。                          │過後實施。                      │
├────────────────┼────────────────┤
│第二十二條：                    │第二十二條：                    │
│本中心得依法解散，其清償債務後之│本中心得依法解散，其清償債務後之│
│剩餘財產歸屬中央政府，不得以任何│剩餘財產歸屬中央政府，不得以任何│
│方式歸屬任何個人或私人企業。    │方式規屬任何個人或私人企業。    │
├────────────────┼────────────────┤
│第二十三條：                    │第二十三條：                    │
│本章程經董事會核定，並報請主管機│本章程於報請主管機關核准備案後施│
│關核備後公布施行，修正時亦同。  │行。                            │
└────────────────┴────────────────┘


司法院資訊處製作；財團法人民間司法改革基金會備份。
